【裁判字號】    95,交上易,75
【裁判日期】    950831
【裁判案由】    業務過失重傷害
【裁判全文】
臺灣高等法院高雄分院刑事判決        95年度交上易字第75號
上  訴  人
即  被  告  丙○○
上列上訴人因業務過失重傷害案件，不服臺灣屏東地方法院95年
度交易字第23號中華民國95年7 月3 日第一審判決（起訴案號：
臺灣屏東地方法院檢察署95年度偵字第1567號），提起上訴，本
院判決如下：
    主  文
上訴駁回。
丙○○緩刑貳年。
    事實及理由
一、本案經本院審理結果，認第一審判決認事用法及量刑均無不
    當，應予維持，並引用第一審判決書記載之事實、證據及理
    由。（如附件）
二、本件被告上訴意旨以伊母中風多年，行動不便，伊父因病住
    院，伊開計程車營生不易，認原判決量刑過重，請從輕量刑
    云云，指摘原判決不當，為無理由，應予駁回。查被告前未
    曾因故意犯罪受有期徒刑以上刑之宣告，有臺灣高等法院被
    告前案紀錄表可憑，被告一時疏失，致觸刑章，事後已與被
    害人達成民事和解，賠償被害人新臺幣92萬5,000 元之損害
    ，亦有屏東縣九如鄉公所95年8 月7 日屏九鄉民字第095000
    5925號函附調解書1 份附卷足憑（見本院卷第27、28頁），
    被告並已如數給付完畢，已原諒被告一節，亦經告訴代理人
    甲○○到庭陳明在卷（見本院卷第24、25頁）。被告經本件
    偵審程序及科刑宣告之教訓，當知警惕，應無再犯之虞，本
    院認上開所宣告之刑，以暫不執行為適當，爰併宣告緩刑2
    年，以啟自新。
據上論斷，應依刑事訴訟法第368 條、第373 條，刑法第74條第
1 項第1 款，判決如主文。
本案經檢察官許月雲到庭執行職務。
中    華    民    國    95    年    8     月    31    日
                  刑事第四庭    審判長法官  蕭權閔
                                      法官  陳吉雄
                                      法官  林水城
以上正本證明與原本無異。
本判決不得上訴。
中    華    民    國    95    年    8     月    31    日
                                    書記官  吳新貞
附錄本件判決論罪科刑法條：
中華民國刑法第284條第2項
從事業務之人，因業務上之過失傷害人者，處1 年以下有期徒刑
、拘役或1 千元以下罰金，致重傷者，處 3 年以下有期徒刑、
拘役或 2 千元以下罰金。
附件：
臺灣屏東地方法院刑事判決              95年度交易字第23號
公  訴  人  臺灣屏東地方法院檢察署檢察官
被      告  丙○○
上列被告因過失傷害案件，經檢察官提起公訴（95年度偵字第15
67號），被告於準備程序中先就被訴事實為有罪之陳述，本院裁
定改依簡式審判程序審理，判決如下：
    主  文
丙○○從事業務之人，因業務上之過失傷害人致重傷，處有期徒
刑陸月，如易科罰金，以參佰元折算壹日。
    事  實  及  理  由
一、丙○○係計程車司機，為從事駕駛業務之人，其於民國94年
    4月17日9 時許，駕駛車號613─ＭＫ號營業用小客車，沿屏
    東縣九如鄉○○村○○路24巷由南往北方向（即東寧村往後
    庄村方向）行駛，途經該路24巷47號前，本應注意汽車駕駛
    人駕駛汽車時，應注意車前狀況，且行經無號誌交岔路口時
    ，應減速慢行，作隨時停車之準備，而依當時之天氣晴，日
    間自然光線，路面狀況為柏油路面、乾燥、無缺陷、無障礙
    物等路況，並無不能注意之情形，竟仍疏未為前揭注意義務
    ，冒然通過該路口，以致與由同未注意車前狀況，亦未減速
    慢行之乙○○所騎乘自東寧路24巷旁之產業道路由西往東方
    向行駛之車號Ｌ23─139 號重機車發生擦撞，亦即丙○○所
    駕駛之前開小客車左前車頭與乙○○所騎乘之重型機車右側
    車身發生擦撞，導致乙○○人車倒地，並受有頭部外傷併顱
    內出血、脛骨骨折右小腿撕裂傷等傷害，送醫急救後，仍造
    成中度肢障之重傷害。
二、上開被告丙○○業務過失傷害致重傷之犯罪事實，業經被告
    於本院審理時坦承不諱，核與告訴代理人甲○○（即被害人
    乙○○之夫）指述之情節相符，並有道路交通事故調查報告
    表（一）（二）、道路交通事故現場圖、寶建醫院94年5 月
    16 日 診斷證明書、中華民國身心障礙手冊影本（94年8 月
    23日核發）、刑事委任狀各1 紙、照片48幀在卷可稽，足認
    被告上開自白確與事實相符，應可採信。又被害人乙○○騎
    乘機車同未注意車前狀況，亦未減速慢行，致與被告發生擦
    撞，於本件車禍之發生亦與有過失，然仍不得因此解免被告
    之過失責任，而僅能作為本件被告量刑之參考。
三、核被告所為，係犯刑法第284 條第2 項後段之業務過失傷害
    人致重傷罪。爰審酌被告未注意車前狀況，且行經無號誌交
    岔路口時，未減速慢行，作隨時停車之準備，致與被害人發
    生車禍，其過失之程度，造成被害人身心之損害，被害人於
    車禍之發生與有過失，及被告犯後態度等一切情狀，量處如
    主文所示之刑，並諭知易科罰金之折算標準。
據上論斷，應依刑事訴訟法第299 條第1 項前段、第273 條之1
第1 項、第310 條之2 ，刑法第284 條第2項後段、第41條第1項
前段，罰金罰鍰提高標準條例第1 條前段、第2 條，判決如主文
。
本案經檢察官潘國威到庭執行職務。
中    華    民    國    95    年    6     月    30    日
                    交通法庭    法  官  黃聖涵


司法院資訊處製作；財團法人民間司法改革基金會備份。
